# LP身份投资私募基金

提问人：zhangsu5858 时间：2020-08-13 07:08:50
企业以LP身份投资私募基金，没有管理权、没有控制权、没有投资表决权，只有非保本收益权，财务账入哪个科目?

回答人：chenyiwei
对合伙企业无控制、共同控制和重大影响的，且其合同现金流不能通过SPPI测试的（即不属于“本金+利息”情形），一般应作为以公允价值计量且其变动计入损益的金融资产，列报为其他非流动金融资产。
由于合伙企业一般都有存续期限限制，所以作为“以公允价值计量且其变动计入其他综合收益的金融资产”列报为“其他权益工具投资”的可能性不大。